臺灣臺中地方法院刑事判決　　　　　　　　　　　　九十二年度易字第二九六四號
　　公　訴　人　臺灣臺中地方法院檢察署檢察官
　　被　　　告　甲○○
右列被告因違反毒品危害防制條例案件，經檢察官聲請簡易判決處刑（九十二年度毒
偵字第三二六八號、第一九四八號、第二三０三號），經本院臺中簡易庭認為不宜逕
以簡易判決處刑，簽由本院刑事庭改依通常程序審理（九十二年度中簡字第二四三七
號），本院合議庭裁定改以簡式審判程序審理後，判決如左：
    主    文
甲○○連續施用第一級毒品，處有期徒刑拾月；扣案之注射針筒參支、塑膠管壹條、
注射針筒壹組、注射用水壹瓶、美娜水壹瓶及馬林壹瓶，均沒收。又連續施用第二級
毒品，處有期徒刑柒月。應執行有期徒刑壹年肆月；扣案之注射針筒參支、塑膠管壹
條、注射針筒壹組、注射用水壹瓶、美娜水壹瓶及馬林壹瓶，均沒收。
    事    實
一、甲○○前曾於民國八十九年間因違反毒品危害防制條例案件，經本院以八十九年
    度毒聲字第四七九號（聲請書誤載為四九七號）裁定送觀察、勒戒後，認無繼續
    施用毒品之傾向，而由臺灣臺中地方法院檢察署檢察官於同年二月十日以八十九
    年度毒偵字第七二六號處分不起訴確定。詎甲○○猶不知悔改，復基於施用第一
    級毒品海洛因之概括犯意，自九十二年六月十一日起至同年十月三十日止，每日
    一次，在臺中市○○區○○路六四之十六號前之路旁，或其位於臺中市北屯區水
    景里水景巷一號之住處，或其友人位在臺中市○○區○○路二段五之二一號三樓
    之住處等處，以將海洛因置於注射針筒中施打身體之方式，連續施用第一級毒品
    海洛因多次。另基於施用第二級毒品安非他命之概括犯意，自九十二年六月十一
    日起至同年十月三十日止，每週一次，在前揭同一處所，以將安非他命置於玻璃
    球吸食器內燒烤產生煙霧之方式，連續施用第二級毒品安非他命多次。嗣先於九
    十二年六月十一日下午十時四十分許，為警在臺中市○○區○○路六四之十六號
    前查獲，並扣得甲○○所有，供施用海洛因所用之注射針筒一組、注射用水一瓶
    、美娜水一瓶及馬林一瓶；並於同年七月十日下午八時十五分許，在其位於臺中
    市北屯區水景里水景巷一號之住處為警查獲；其後再於同年十月三十日下午八時
    許，在其友人位在臺中市○○區○○路二段五之二一號三樓之住處為警查獲，並
    扣得甲○○所有，供施用毒品海洛因所用之注射針筒三支及塑膠管一條。而先後
    採集甲○○之尿液送鑑驗之結果，均呈甲基安非他命及嗎啡之陽性反應，經依本
    院九十二年度毒聲字第一七０三號裁定將甲○○送臺灣臺中看守所附設勒戒處所
    觀察、勒戒後，認有繼續施用毒品傾向，並經本院以九十二年度毒聲字第二九七
    一號裁定令入戒治處所施以強制戒治。
二、案經臺中市警察局第五分局報請臺灣臺中地方法院檢察署檢察官聲請簡易判決處
    刑，經本院臺中簡易庭認為不宜逕以簡易判決處刑，簽由本院刑事庭改依通常程
    序審理，而由本院合議庭裁定改以簡式審判程序審理。
    理    由
一、訊據被告甲○○對於上開事實供承不諱，並有注射針筒一組、注射用水一瓶、美
    娜水一瓶、馬林一瓶、注射針筒三支及塑膠管一條扣案足證，而臺中市警察局第
    五分局於九十二年六月十一日、同年七月十日及同年十月三十日所採集被告之尿
    液，經送檢驗之結果，確呈甲基安非他命及嗎啡之陽性反應，有委託驗尿液代號
    與真實姓名對照表及中山醫學大學附設醫院藥物濫用檢測中心確認結果報告書三
    紙在卷可憑，是足認被告上開自白，核與事實相符。被告前曾因違反毒品危害防
    制條例案件，經本院裁定送觀察、勒戒後，認無繼續施用毒品之傾向，而由臺灣
    臺中地方法院檢察署檢察官於同年二月十日以八十九年度毒偵字第七二六號處分
    不起訴確定；而其本次施用毒品之犯行，經依本院九十二年度毒聲字第一七０三
    號裁定送臺灣臺中看守所附設勒戒處所觀察、勒戒後，認有繼續施用毒品傾向，
    業經本院以九十二年度毒聲字第二九七一號裁定令入戒治處所施以強制戒治，有
    臺灣臺中看守所附設勒戒所九十二年十一月十七日中所正衛字第○九二一二○○
    ○九八號函送之有無繼續施用毒品傾向證明書、不起訴處分書、臺灣臺中地方法
    院檢察署刑案資料查註紀錄表及臺灣高等法院被告全國前案紀錄表在卷足憑，故
    被告本次再連續施用第一級毒品海洛因及第二級毒品安非他命，係屬觀察、勒戒
    後，五年內再犯第十條之罪。本案事證明確，被告上開犯行，堪以認定。
二、核被告甲○○所為，係犯毒品危害防制條例第十條第一項之施用第一級毒品海洛
    因罪及同條第二項之施用第二級毒品安非他命罪。其施用前持有第一級、第二級
    毒品之低度行為，皆為其施用第一級、第二級毒品之高度行為所吸收，均不另論
    罪。被告所為前開施用第一級、第二級毒品之行為，均時間緊接，犯罪構成要件
    復相同，顯均係基於概括之犯意為之，為連續犯，爰依刑法第五十六條之規定均
    以一罪論，並均加重其刑。至公訴人雖未引用毒品危害防制條例第十條第一項之
    條文，惟於事實欄既已明確記載被告連續施用第一級毒品海洛因之事實，此部分
    自已起訴，本院當應加以裁判。又毒品危害防制條例已於九十二年七月九日修正
    公布，並自九十三年一月九日起施行，查本案係該條例修正施行前繫屬之施用毒
    品案件，且被告係前經觀察、勒戒後，五年以內再為本次施用毒品之犯行，自應
    依第三十五條第一項第三款之規定，而以修正後同條例第二十三條第二項之規定
    處理，是本院自仍應予追訴處罰，併予敘明。爰審酌被告犯罪之動機、目的、手
    段及前因施用毒品經觀察、勒戒後，已處分不起訴確定，卻仍再施用毒品，而施
    用上開第一級、第二級毒品係屬自戕之行為，及其犯罪後態度尚稱良好，坦認犯
    行等一切情狀，分別量處如主文所示之刑，並定其應執行之刑。扣案之注射針筒
    一組、注射用水一瓶、美娜水一瓶、馬林一瓶、注射針筒三支及塑膠管一條，均
    係被告所有，且供被告施用第一級毒品海洛因所用之物，業據被告於警詢及本院
    審理時供承在卷，爰依刑法第三十八條第一項第二款之規定宣告沒收。
據上論斷，應依刑事訴訟法第四百五十二條、第二百七十三條之一第一項、第二百九
十九條第一項前段，毒品危害防制條例第十條第一項、第二項、修正後第三十五條第
一項第三款、修正後第二十三條第二項，刑法第十一條前段、第五十六條、第五十一
條第五款、第三十八條第一項第二款，判決如主文。
中      華      民      國    九十三     年     一     月     二十      日
                              臺灣臺中地方法院刑事第二庭
                                      法  官  許  惠  瑜
右正本證明與原本無異。
如不服本判決，應於送達後十日內向本院提出上訴狀（須附繕本），上訴於台灣高等
法院台中分院。
                                      書記官
中      華      民      國    九十三     年     一     月     二十      日
附錄法條：
毒品危害防制條例第十條
施用第一級毒品者，處六月以上五年以下有期徒刑。
施用第二級毒品者，處三年以下有期徒刑。
